【裁判字號】    95,訴,10860
【裁判日期】    951124
【裁判案由】    清償借款
【裁判全文】
臺灣臺北地方法院民事判決             95年度訴字第10860號
原      告  臺灣新光商業銀行股份有限公司
法定代理人  丁○○
訴訟代理人  乙○○
            丙○○
被      告  戊○○
            甲○○
上列當事人間請求清償借款事件，本院於民國95年11月14日言詞
辯論終結，判決如下：
    主  文
被告應連帶給付原告新台幣陸拾萬伍仟玖佰陸拾貳元，及自民國
九十二年六月六日起至清償日止，按年息百分之六‧七五計算之
利息，並自民國九十二年六月六日起至清償日止，按上開利率百
分之二十計付違約金。
訴訟費用由被告連帶負擔。
    事實及理由
甲、程序方面：按當事人得以合意定第一審管轄法院。但以關於
    由一定法律關係而生之訴訟為限。前項合意，應以文書證之
    ，民事訴訟法第24條定有明文。本件依兩造所簽之借款契約
    書第18條之約定，兩造合意以本院為第一審管轄法院，故原
    告向本院提起本件清償借款之訴，核與首揭規定，尚無不合
    ，本院就本件清償借款之訴自有管轄權，合先敘明。
乙、實體方面：
一、原告起訴主張：被告戊○○於民國 89年9月30日邀同被告甲
    ○○為連帶保證人向原告借款新台幣（下同） 2,180,000元
    ，借款期間自89年9月30日起至 109年9月30日止，約定利息
    按原告基本放款利率加碼年息 1.32%計算，嗣並隨原告基本
    放款利率變動而調整，自實際借用日起，以每1個月為1期，
    共分 240期。如有逾期攤還本金，借款人即喪失期限之利益
    ，應立即全部償還，逾期清償在 6個月以內者，按上開利率
    10%，超過 6個月者，超過部分按上開利率20%計付違約金。
    詎被告戊○○僅攤還本金30,708元，利息亦僅繳納至90 年4
    月29日，嗣後即未依約清償，依上開約定，本件借款即視為
    全部到期，經原告依法向臺灣板橋地方法院聲請強制執行，
    經臺灣板橋地方法院以 91年度執字第11836號強制執行案件
    予以拍定分配在案，原告僅獲清償 790元，被告戊○○仍積
    欠原告本金 605,962元及如訴之聲明所示之利息、違約金未
    清償，被告甲○○為連帶保證人，依法應負連帶清償責任，
    為此爰依消費借貸及連帶保證契約提起本件訴訟等語，並聲
    明：如主文第1項所示。
二、被告則以：借款尚未清償完畢部分並不爭執，但房屋拍賣後
    尚有多少金額未清償並不清楚，且其等目前無法全數清償等
    語。並聲明：駁回原告之訴。
三、本件原告主張之事實，已據其提出與所述相符之借款契約書
    、本票、臺灣板橋地方法院民事執行處通知函、臺灣板橋地
    方法院民事執行處強制執行金額計算書分配表為證。而被告
    雖稱就為該債務供擔保之房屋經拍賣抵償後，尚未清償之金
    額若干並不清楚等語，惟此業據原告提出強制執行金額計算
    書分配表影本一份為憑以說明所計算之尚未清償金額及利息
    、違約金，而依渠等間之約定，被告復已喪失期限利益而應
    全數一次清償，仍堪認原告上開主張為真實，被告自應如數
    清償之。
四、從而，原告依消費借貸及連帶保證契約之法律關係，請求被
    告連帶給付借款605,962元，及自 92年6月6日起至清償日止
    按年息6.75%計算之利息，並自 92年6月6日起至清償日止，
    按上開利率20%計付違約金為有理由，應予准許。
五、訴訟費用負擔之依據：民事訴訟法第85條第2項。
中    華    民    國    95    年    11    月    24    日
                  民事第五庭    法  官  林麗真
以上正本係照原本作成
如對本判決上訴，須於判決送達後20日內向本院提出上訴狀
中    華    民    國    95    年    11    月    24    日
                                書記官  李承翰


司法院資訊處製作；財團法人民間司法改革基金會備份。
